臺灣臺南地方法院刑事判決
110年度簡上字第277號
上  訴  人  臺灣臺南地方檢察署檢察官
被      告  邱世隆


上列上訴人因被告之傷害案件，不服本院民國110年10月15日110
年度簡字第2277號刑事簡易判決（聲請簡易判決處刑案號：109
年度偵字第21099號），提起上訴，本院判決如下：
    主  文
上訴駁回。
    事  實
一、邱世隆於民國109年10月10日4時許，在臺南市○區○○路000號
    前，因細故與陳彰淵發生爭執，竟基於傷害之犯意，徒手毆
    打陳彰淵之臉部，致陳彰淵因而受有0點5公分之顏面撕裂傷
    。
二、案經陳彰淵訴由臺灣臺南地方檢察署檢察官偵查起訴。
    理  由
一、被告邱世隆所犯係死刑、無期徒刑、最輕本刑為3年以上有
    期徒刑以外之罪，其於審判程序中就被訴事實為有罪之陳述
    ，經審判長告知簡式審判程序之旨，並聽取公訴人及被告之
    意見後，經本院依刑事訴訟法第273條之1第1項之規定，裁
    定進行簡式審判程序，且依同法第273條之2、第159條第2項
    之規定，不適用傳聞法則有關限制證據能力之相關規定，合
    先敘明。
二、訊據被告對於上揭事實均坦承不諱，核與告訴人陳彰淵、謝
    紀蓮、黃志明於司法警察調查中及偵訊中，以及證人林庭安
    、吳文鍾、蔡明吉於司法警察調查中之陳述情節相符，並有
    台南市立醫院(委託秀傳醫療社團法人經營)診斷證明書、同
    醫院110年02月23日南市醫字第1100000157號函文各1份及臺
    南市警察局第一分局莊敬派出所之民眾言詞告訴紀錄表、受
    理各類案件表、受理刑事案件報案三聯單各1份可稽，事證
    明確，被告犯行洵堪認定。
三、論罪科刑部分：
　㈠核被告所為，係犯刑法第277條第1項之傷害罪。
　㈡上訴人固以被告未向告訴人道歉及賠償，認原審量刑過輕為
    由而執為上訴，然查：
　⑴按量刑之輕重及緩刑之宣告，係事實審法院得依職權自由裁
    量之事項，茍已斟酌刑法第57條各款所列情狀而未逾越法定
    刑度，則不得遽指為違法，又刑罰之量定屬法院自由裁量之
    職權行使，但仍應審酌刑法第57條所列各款事由及一切情狀
    ，為酌量輕重之標準，並非漫無限制，在同一犯罪事實與情
    節，如別無其他加重或減輕之原因，下級法院量定之刑，亦
    無過重或失輕之不當情形，則上級法院對於下級法院之職權
    行使，原則上應予尊重（最高法院72年度台上字第6696號判
    例、85年度台上字第2446號判決意旨參照），故法院為求個
    案裁判之妥當性，在法律秩序之理念、法律感情及比例原則
    等規範內，有自由裁量之權限，倘其未有逾越法律所規定之
    範圍，或濫用其權限，即不得任意指摘為違法。
　⑵原審以被告罪證明確，因而適用刑事訴訟法第449條第2項、
    第3項、第454條第2項，刑法第277條第1項、第41條第1項前
    段及刑法施行法第1條之1第1項之規定，並審酌被告因細故
    與告訴人發生爭執，未能適度控制自己之情緒而徒手毆打告
    訴人，致告訴人受有傷害，所為實屬不該，且念及被告犯後
    坦承犯行之態度尚可，又參以被告之犯罪動機、目的、手段
    、與告訴人之關係、告訴人所受0點5公分顏面撕裂傷之傷勢
    程度，並兼衡被告因與告訴人就賠償金額無共識而未達成和
    解，亦未賠償告訴人，以及被告自述教育程度為國中畢業、
    未婚、職業為送報員、領有身心障礙手冊等一切情狀，
　　量處拘役40日，並諭知如易科罰金之折算標準，認事用法均
    無違誤，且業有審酌被告未與告訴人達成和解及未為賠償之
    因素，而量處如上開所示之刑，與罪刑相當原則無違，並無
    上訴理由所指過輕情事，復難謂原審有何裁量權濫用之虞，
　　無從認為原審判決關於量刑部分有何不當或違法之處。從而
    ，本件上訴難認有理，應予駁回。
據上論斷，應依刑事訴訟法第455條之1第1項、第3項、第364條
、第273條之1第1項、第368條，判決如主文。
本案經檢察官莊士嶔起訴、檢察官洪欣昇到庭執行職務。
中　　華　　民　　國　　111 　年　　3 　　月　　16　　日
                  刑事第十三庭審判長法  官  鄭彩鳳
                                    法  官  王惠芬
                                    法  官  陳威龍
以上正本證明與原本無異。
不得上訴。
　　　　　　　　　　　　　　　　　　書記官  楊琄琄
中　　華　　民　　國　　111 　年　　3 　　月　　16　　日
附錄論罪科刑法條：　
刑法第277條第1項：
傷害人之身體或健康者，處5年以下有期徒刑、拘役或50萬元以
下罰金。